【裁判字號】    97,抗,295
【裁判日期】    971016
【裁判案由】    停止執行
【裁判全文】
臺灣高等法院高雄分院民事裁定           97年度抗字第295號
抗  告  人  甲○○
上列抗告人因與相對人乙○○等間停止執行事件，對於民國97年
9月5日臺灣高雄地方法院97年度審聲字第1237號所為裁定提起抗
告，本院裁定如下：
    主  文
抗告駁回。
抗告程序費用由抗告人負擔。
    理  由
一、抗告意旨略以：相對人雖提起債務人異議之訴，並聲請停止
    強制執行程序，惟相對人前曾以同一停止執行原因，聲請原
    審法院於民國97年8 月26日以97年度審聲字第1176號民事裁
    定，准予停止執行在案，故相對人重行提出本件聲請，有違
    一事不再理原則。又抗告人聲請強制執行係按月查封相對人
    之財產，而非一次足額查封，停止執行恐有日後相對人脫產
    ，造成伊執行無結果之重大損害，相對人自應提供全額之擔
    保，以保障伊之權益。況且伊受償後得使用收益之利益遠超
    過年息5%，自不得以訴訟期間之法定利息計算擔保額。再者
    ，原裁定認定相對人提起債務人異議之訴所需訴訟期間為4
    年4 月尚無依據。是原裁定准予停止執行，並核定之擔保金
    額顯有未合，爰提起抗告，求為廢棄原裁定等語。
二、按強制執行程序開始後，除法律另有規定外，固不停止執行
    ，惟於提起異議之訴時，法院因必要情形或依聲請定相當並
    確實之擔保，得為停止強制執行之裁定，此觀強制執行法第
    18條之規定自明。本件抗告人以相對人積欠其債務為由，聲
    請原審法院以97年度司執字第39663 號清償債款事件強制執
    行（下稱系爭執行事件），而相對人於執行程序中業已提起
    債務人異議之訴，由原審法院97年度審訴字第2239號審理等
    情，業經原審調閱上開卷宗查核屬實，是相對人依首開規定
    聲請停止執行，應有必要，自應准許。至相對人固曾聲請停
    止系爭執行事件之強制執行，並經原審法院於97年8 月26日
    以97年度審聲字第1176號民事裁定准予在案，此有該裁定可
    稽（本院卷第5 頁），惟該停止執行事件，係准相對人提供
    擔保後，系爭執行程序於「97年度補字第1131號」債務人異
    議之訴事件判決確定前應暫予停止，因相對人提起債務人異
    議之訴已另由原審以97年度審訴字第2239號受理，並繳納裁
    判費完畢，而「97年度補字第1131號」事件則係原審誤為分
    案，乃已報結等情，業據本院向原審查明在卷，有本院電話
    查詢紀錄單可稽，則該「97年度補字第1131號」事件業已終
    結，自不得依該裁定為停止執行，而本件則係相對人聲請系
    爭執行事件於原審「97年度審訴字第2239號」債務人異議之
    訴事件判決確定前應暫予停止，與前揭案件應屬不同，自無
    重行聲請情事，抗告人抗辯本件應有一事不再理原則之適用
    ，尚無足取。
三、次按法院依強制執行法第18條第2 項定擔保金額而准許停止
    強制執行之裁定者，該項擔保係備供債權人因停止執行所受
    損害之賠償，其數額應依標的物停止執行後，債權人未能即
    時受償或利用該標的物所受之損害額，或其因另供擔保強制
    執行所受之損害額定之，非以標的物之價值或其債權額為依
    據；又其擔保金額之多寡應如何認為相當，原屬於法院職權
    裁量之範圍，如已斟酌債權人因停止執行所應受之損害，自
    非當事人所可任意指摘（最高法院91年度台抗字第429 號、
    92年度台抗字第574 號裁判參照）。經審酌抗告人聲請強制
    執行之債權額為新台幣（下同）3,100,000 元，因相對人聲
    請停止執行，致抗告人所能受分配之時間必然延宕，是抗告
    人因停止執行所受損害，應以抗告人之債權額依法定遲延利
    率即年息5%計算之利息，作為抗告人因停止執行未能即時受
    償，可能受有無法運用受償金錢之損害。至抗告人固以其聲
    請強制執行係按月查封相對人之財產，而非一次足額查封，
    停止執行恐有日後相對人脫產，造成抗告人執行無結果之重
    大損害，相對人自應提供全額之擔保，以保障抗告人權益，
    且抗告人受償後得使用收益之利益遠超過年息5%，自不得以
    訴訟期間之法定利息計算擔保額云云，惟抗告人雖係聲請按
    月查封相對人之財產，此並不表示相對人日後即無財產可供
    執行，且抗告人並未舉證證明相對人有何脫產行為，亦無實
    據證明抗告人受償後使用收益所得利益大於法定利率，自不
    得遽以抗告人之債權額為擔保金額，抗告人所辯洵無足採。
    又依司法院訂頒各級法院辦案期限實施要點規定，民事通常
    程序第一、二、三審審判案件期限分別為1 年4 月、2 年、
    1 年，而相對人所提債務人異議之訴之爭點乃在於抗告人之
    請求是否罹於時效消滅，有起訴狀可憑（原審卷第10、11頁
    ），是預估上開訴訟進行期間約需4 年4 月應可審結，抗告
    人抗辯債務人異議之訴所需訴訟期間為4 年4 月並無依據云
    云，亦不足取。依此計算，抗告人因停止執行未能即時受償
    所受之損害約為671,000 元（計算式：3,100,000 ×5%×52
    /12 ≒671,667 ，元以下4 捨5 入，取其整數671,000），
    據此酌定為本件之擔保金額，應屬相當。
四、綜上所述，原裁定依相對人之聲請，於債務人異議之訴事件
    終結前，停止強制執行程序，所核定之擔保金額亦屬相當而
    確實，並無不合。抗告意旨猶執前詞，抗辯原裁定不應准予
    停止執行，且就法院職權裁量範圍之事項，指摘酌定擔保金
    額不當，求予廢棄，為無理由，應予駁回。
據上論斷，本件抗告為無理由，依強制執行法第30條之1 、民事
訴訟法第495 條之1 第1 項、第449 條第1 項、第95條、第78條
，裁定如主文。
中    華    民    國    97    年    10    月    16    日
                            民事第五庭
                                審判長法官  蔡明宛
                                法      官  曾錦昌
                                法      官  魏式璧
以上正本證明與原本無異。
如不服本裁定應於送達後10日內向本院提出再抗告狀 (並按他造
當事人之人數附繕本)， 並繳納再抗告費新臺幣1,000 元。
再為抗告應以適用法規顯有錯誤為理由，並經本院之許可，該許
可以原裁定所涉及之法律見解具有原則上之重要性者為限，並委
任律師為代理人。
中    華    民    國    97    年    10    月    16    日
                                書  記  官  林明威
附註：
抗告人之配偶、三親等內之血親、二親等內之姻親，或抗告人為
法人、中央或地方機關時，其所屬專任人員具有律師資格並經法
院認適當者，亦得為第三審代理人。
抗告人或其法定代理人具有律師資格者及前項情形，應於提起抗
告或委任時釋明之。


司法院資訊處製作；財團法人民間司法改革基金會備份。
